【裁判字號】    98,上易,2295
【裁判日期】    981125
【裁判案由】    竊盜
【裁判全文】
臺灣高等法院刑事判決                98年度上易字第2295號
上  訴  人  臺灣新竹地方法院檢察署檢察官
被      告  戊○○
上列上訴人因竊盜案件，不服臺灣新竹地方法院中華民國98年7
月10日98年度審易字第279號，第一審判決（起訴案號：臺灣新
竹地方法院檢察署98年度偵字第3548號），提起上訴，本院判決
如下：
    主    文
原判決撤銷。
戊○○犯如附表所示之罪，均累犯，各處如附表所示之宣告刑。
應執行有期徒刑貳年伍月。
    事    實
一、戊○○前於民國89年間因竊盜案件，經臺灣苗栗地方法院於
    90年6月4日以89年度易字第896號判決判處有期徒刑2年5 月
    確定；復於90年間因施用第二級毒品案件，經臺灣苗栗地方
    法院於90年12月25日以90年度易字第510號判決判處有期徒
    刑7月確定；又於同年間因竊盜案件，經本院臺中分院於92
    年5月7日以92年度上易字第149號判決分別判處有期徒刑1年
    、7月，併定其應執行刑為有期徒刑1年6月確定；再於同年
    間因施用第一級毒品案件，經臺灣苗栗地方法院於91年1月2
    1日以90年度訴字第327號判決判處有期徒刑8月確定；另於
    同年間，因竊盜案件，經臺灣苗栗地方法院於91年8月22日
    以91年度易字第444號判決判處有期徒刑8月確定。嗣上開4
    罪，經本法院臺中分院於92年6月26日以92年度聲字第472號
    裁定定其應執行刑為有期徒刑3年2月確定，並與首揭之竊盜
    案件接續執行，於95年4月14日縮短刑期假釋付保護管束出
    監，甫於95年11月25日縮刑期滿假釋未經撤銷，以已執行完
    畢論。
二、詎戊○○仍不知悔改，因其曾在苗栗縣後龍鎮○○路46之1
    號苗栗肉品市場任職，熟悉該地環境，竟意圖為自己不法之
    所有，於如附表編號1至5所示行竊時間、地點，以如附表編
    號1至5所示之行竊手法，竊取如附表編號1至5所示之財物，
    並於97年2月25日上午7時許，駕駛其所竊得如附表編號5所
    示之車牌號碼AI-1961號自用小貨車（未懸掛車牌），欲將
    竊得如附表編號1至4所示之白鐵製物品載運離去，因一時情
    急，遂將在第四屠宰場生產線竊得如附表編號2所示之白鐵
    製水溝蓋10個、白鐵製網狀腳踏板2個遺落於原地，僅將其
    餘物品載至苗栗縣後龍鎮○○里○鄰○道臺72線涵洞旁暫時
    藏放。戊○○嗣於97年2月25日上午9時40分許，前往上開藏
    放竊得物品之地點，欲將前開竊得之物品載運駛離時，因形
    跡可疑為警盤查，而於警方尚不知如附表所示竊盜案件之犯
    罪事實時，賴進鈞主動表明其有如附表所示之竊盜犯行，並
    自首接受裁判。
三、案經苗栗縣政府警察局竹南分局報告臺灣苗栗地方法院檢察
    署檢察官呈請臺灣高等法院檢察署檢察長核轉臺灣新竹地方
    法院檢察署檢察官偵查起訴。
    理    由
壹、程序方面：
一、按被告以外之人於審判外之言詞或書面陳述，除法律有規定
    者外，不得作為證據，刑事訴訟法第159條第1項固有明文。
    惟被告以外之人於審判外之陳述，經當事人於審判程序同意
    作為證據，法院審酌該言詞陳述或書面陳述作成時之情況，
    認為適當者，亦得為證據；當事人、代理人或辯護人於法院
    調查證據時，知有上開刑事訴訟法第159條第1項不得為證據
    之情形，而未於言詞辯論終結前聲明異議者，視為有前項之
    同意，刑事訴訟法第159條之5定有明文。查被害人即證人丙○○、乙○○、己○○、甲○○及丁○○於警詢之證述，雖
    屬被告以外之人於審判外之陳述。惟本院審酌被告及檢察官
    均同意作為證據，且該等陳述作成時之情況，核無違法取證
    及證明力明顯過低之瑕疵，為證明犯罪事實所必要，以之作
    為證據即為正當。職是，足認上開證人於警詢之陳述，堪認
    為適當，依刑事訴訟法第159條之5第1項規定，自得作為證
    據。
二、本院以下援引之其餘證據資料，其中關於刑事訴訟法第164
    條第2項規定，證物如為文書部分，係屬證物範圍。該等可
    為證據之文書，業經依法踐行調查證據之程序，即提示或告
    以要旨，自具有證據能力。而有關被告以外之人於審判外之
    書面陳述，被告及檢察官均不爭執其證據能力，是本院審酌
    該等書面作成時之狀況，認並無不宜作為證據之情事，依刑
    事訴訟法第159條之5第2項規定，自得作為本案認定是否成
    立犯罪之證據。
貳、實體方面：
一、上開事實，業據被告戊○○於警詢、原審準備程序、簡式審
    判程序時及本院審理時均坦承不諱，並有下列被告自白、證
    人、證物及文書等證據，足堪證明被告有如附表所示之竊盜
    犯行：
（一）被告自承於97年2月25日凌晨3時許，進入苗栗縣後龍鎮○○路46之1號苗栗肉品市場之屠宰生產線，以徒手方式陸
      續竊取如附表編號1至5所示之財物，伊竊取如附表編號1
      至4所示之白鐵製品，係為變賣而換取現金用；另竊取附
      表編號5所示之車牌號碼AI-1961號自用小貨車，係要作為
      載運上開竊取白鐵製品之交通工具，因在搬運過程中聽見
      開門聲，一時情形，遂將在第四屠宰場生產線竊得如附表
      編號2所示之白鐵製水溝蓋10個、白鐵製網狀腳踏板2個遺
      落於原地，伊僅將其餘物品載至苗栗縣後龍鎮○○里○鄰
      ○道台72線涵洞旁暫時藏放。因伊怕竊得之車牌號碼AI-1
      961號自用小貨車未懸掛車牌會遭警察攔檢，嗣於同日上
      午9時40分許前往上開藏放竊取物品之地點，欲將前揭竊
      得物品載運駛離，在距離約現場20公尺處遭警方盤查時，
      伊主動表明其竊取上開5次竊盜財物之經過等語（臺灣苗
      栗地方法院檢察署98年度偵字第2030號偵查卷第5至12頁
      下稱偵查卷；原審卷第55、58至61頁）。
（二）被害人即證人丙○○於警詢證稱：伊於97年2月25日中午
      12時許，經警方通知至廠區清點物品後，始發現所有而放
      置於苗栗肉品市場第五屠宰場生產線上之白鐵製水槽鐵盤
      9個、白鐵製腳踏板9個及白鐵製長桌1個遭他人竊取，並
      於車牌號碼AI-1961號自用小貨車上發現伊上開遭竊取之
      物品等語（偵查卷第13至14頁）。
（三）被害人即證人乙○○於警詢證稱：伊於97年2月25日上午1
      0時許，經警方通知至廠區清點物品後，始發現所有而放
      置於苗栗肉品市場第四屠宰場生產線上之白鐵製水溝蓋10
      個、白鐵製網狀腳踏板2個，遭他人竊取而拿至廠區內堆
      放等語（偵查卷第15至16頁）。
（四）被害人即證人己○○於警詢證稱：伊於97年2月25日上午
      10時許，經警方通知至廠區清點物品後，始發現所有而放
      置於苗栗肉品市場豬血生產線上之白鐵製鐵箱1個遭竊，
      並於車牌號碼AI-1961號自用小貨車上發現其上開遭竊取
      之物品等語（偵查卷第17至18頁）。
（五）被害人即證人甲○○於警詢證稱：伊於97年2月25日上午1
      0時30分許，經警方通知至廠區清點後，始發現他所有而
      放置於苗栗肉品市場第一屠宰場生產線上之白鐵製平面水
      溝蓋15個、白鐵製網狀水溝蓋10個、白鐵籠3個及白鐵板7
      個遭竊，並於車牌號碼AI-1961號自用小貨車上發現其上
      開遭竊取之物品等語（偵查卷第19至20頁）。
（六）被害人即證人丁○○於警詢證稱：伊於97年2月25日上午
      10時30分許，經警方通知，始發現所有停放於上址市場停
      車場之車牌號碼AI-1961號自用小貨車遭竊，該貨車上尚
      有殺豬刀4支，伊將車鑰匙放在第一屠宰線之電話旁邊，
      應是竊嫌先拿取鑰匙再將車輛開走等語（偵查卷第23至24
      頁）。
（七）參諸苗栗縣政府警察局竹南分局新港派出所查訪紀錄表，
      可知被告戊○○趁苗栗縣肉品市場警衛邱楨榕不知情之情
      況下，由該市場後門縫隙進入該市場行竊之事實（偵查卷
      第25頁）。復有苗栗縣警察局竹南分局扣押筆錄、扣押物
      品目錄表各1份、贓物認領保管單共5紙、車籍查詢－基本
      資料詳細畫面1份及照片11張，足證有查獲如附表編號1至
      5所示之失竊物品，並將上開物品發還被害人丙○○、乙○○、己○○、甲○○及劉明誠等人領回等事實（偵查卷
      第26至43頁）。
二、綜上所述，本件事證業臻明確，足認被告自白內容與本案犯
    罪事實相符，是被告有如附表所示編號1至5之竊盜犯行，堪
    以認定。
三、被告分別於附表編號1至5所示之時間、地點，分別竊取如附
    表編號1至5所示之被害人丙○○、乙○○、己○○、甲○○
    及劉明誠等人所有物品，核其所為，均係犯刑法第320條第1
    項之普通竊盜罪。被告所犯如附表編號1至5所示之普通竊盜
    罪，其犯意各別，行為互殊，犯罪時間、地點及被害人均不
    相同，自應予分論併罰。查被告有事實欄所載前案執行完畢
    情形，有本院被告前案紀錄表、臺灣新竹地方法院檢察署刑
    案資料查註紀錄表各1份在卷可稽，其前受有期徒刑執行完
    畢，於5年以內故意再犯本件最重本刑為有期徒刑以上之5罪
    ，均為累犯，分別應依刑法第47條第1項之規定加重其刑。
四、按刑法第62條之所謂發覺，係指有偵查犯罪職權之公務員已
    知悉犯罪事實與犯罪之人而言。所謂知悉者，固不以確知其
    為犯罪之人為必要，但必其犯罪事實，確實存在，且為該管
    公務員所確知，始屬相當。如犯罪事實並不存在而懷疑其已
    發生，或雖已發生，而為該管公務員所不知，僅係推測其已
    發生而與事實巧合，均與已發覺之情形有別，最高法院著有
    75年臺上字第1634號判例。查員警於97年2月25日上午9時30
    分許前往苗栗縣後龍鎮○○里○鄰○道台72線涵洞附近，發
    現一部未懸掛車牌之貨車載有鐵材，甚為可疑，遂上前盤問
    在場之男子即被告，惟並不知被害人為何人，亦無任何情資
    或線索知悉該物為被告戊○○所竊得，被告係於犯罪偵查機
    關尚無相當證據足以懷疑其涉有此竊盜犯行前，即主動向苗
    栗縣警察局竹南分局新港派出所員警自首，並陳述本案5次
    竊盜犯罪之經過，而均表示接受裁判，有員警鄧國正製作之
    報告書在卷可稽（原審卷第62頁），足認被告係對於未發覺
    之本案5次竊盜犯罪自首而接受裁判，符合自首要件，均各
    得依刑法第62條前段自首之規定減輕其刑，並依法先加後減
    之。
五、原審因予論罪科刑，固非無見。惟刑罰之量定，固屬法院自
    由裁量之職權行使，惟刑事審判之量刑，旨在實現刑罰權之
    分配的正義，故法院對科刑判決之被告量刑，應符合罪刑相
    當原則，使罰當其罪，以契合人民之法律感情。此所以刑法
    第57條明定科刑時應審酌一切情狀，尤應注意該條所列各款
    情形，以為科刑輕重之標準（參照最高法院95年度臺上字第
    1779號判決）。查被告有多次竊盜前科，分經臺灣苗栗地方
    法院89年度易字第896號判決判處有期徒刑2年5月；本院臺
    中分院92年度上易字第149號判決分別判處有期徒刑1年、7
    月，併定其應執行刑為有期徒刑1年6月；臺灣苗栗地方法院
    91年度易字第444號判決判處有期徒刑8月，有如前述。上開
    各判決所處刑度均較原審判決所處罪刑為重，且如附表編號
    5所示，被告所偷竊者為車輛，其與如附表編號1至4所示偷
    竊之白鐵製物品相較，其所生損害較為嚴重，而原判決就如
    附表編號1至5所示之犯罪所處罪刑均為有期徒刑4月，如易
    科罰金，以新台幣1千元折算1日，並定其應執行刑為有期徒
    刑1年4月，如易科罰金，以新台幣1千元折算1日，其裁量權
    之行使難謂無疏失，而欠缺合理性及妥適性，自不合於罪刑
    相當原則。
五、公訴人認為原審有違反協商程序、被告不應依據自首要件減
    刑及被告有竊盜犯罪習慣而未強制工作等違法事由，向本院
    提起上訴，其上訴意旨略以：
（一）按除有刑事訴訟法第455條之4第1項各款所定情形之一者
      外，法院應不經言詞辯論，於協商合意範圍內為判決。又
      法院對於第455條之2第1項協商之聲請，認有第455條之4
      第1項各款所定情形之一者，應以裁定駁回之，適用通常
      、簡式審判或簡易程序審判。刑事訴訟法第455條之4第2
      項前段、第455條之6第1項分別定有明文。查本件被告於
      原審98年6月8日準備程序中為認罪之表示，檢察官與被告
      達成，即被告就起訴書所載5次竊盜犯行，均各願受有期
      徒刑7月之宣告，合併應執行有期徒刑2年5月之協商合意
      （原審98年6月8日準備程序筆錄及協商程序筆錄），並聲
      請原審法院改依協商程序而為判決，是原審法院除有刑事
      訴訟法第455條之4第1項所定情形外，應不經言詞辯論，
      依同條第2項於協商合意範圍內為判決。詎原審法院竟於
      本件協商程序終結後之98年6月22日以裁定命再開協商程序
      。因刑事訴訟法協商程序之規定，並無協商程序終結後得
      命再開協商之規定，原審法院再開協商程序之裁定依法無
      據。況原審法院於裁定命再開協商程序後之98年6月26日
      庭期，亦非由檢察官與被告再次進行審判外認罪協商，而
      是逕行進入準備程序，此有該次準備筆錄在卷可稽，則該
      次庭期所進行之準備程序顯然違法。再者，原審法院既未
      依檢察官之聲請而為協商判決，依刑事訴訟法第455條之6
      第1項規定即應有駁回協商聲請之裁定，惟卷內未見駁回
      協商聲請之裁定，即使原審法院曾於98年6月26日之準備
      程序中諭知撤銷之前協商裁定，亦與法不符，是原審法院
      訴訟程序，嚴重違背法令。原審法院就本案竟不於協商合
      意範圍內為協商判決，適用法則已屬不當。
（二）原審認定本件被告符合自首之要件，固非無見，然95年7
      月1日施行之刑法，已將原先自首所採取之必減主義加以
      修正，即係授權裁判者可視具體情況決定減輕與否。本件
      被告係因遭警盤查後，始坦承本案竊盜犯行，足見其當時
      係因情勢所迫而不得不向警方自首，其與基於內心悔悟而
      自首之情形不同，不應一概而論，故縱被告符合自首之要
      件，即不應給予減刑之機會。
（三）被告有多次竊盜之犯行，其經臺灣苗栗地方法院97年度易
      字第307號判決就2次竊盜犯行各判處有期徒刑9月，並定
      應執行有期徒刑1年4月確定，足見其素行不佳，侵害他人
      財產法益甚鉅，詎本件原審竟僅就被告5次竊盜犯行各量
      處有期徒刑4月，定應執行有期徒刑1年4月，遠低於上開
      判決之刑度，實屬過輕。況被告於短時間內竊取多名被害
      人之財物，足認犯罪習慣，原審判決未依竊盜犯贓物犯保
      安處分條例第3條第1項規定，宣告被告於刑之執行前，令
      入勞動場所強制工作，即有不當。
六、本院認被告與檢察官固前於原審98年6月8日協商程序中達成
    協商合意，然被告嗣發現其有自首得減輕其刑事由，故具狀
    請求從輕量刑，原審認有再行協商之必要，並於98年6月22
    日裁定再開協商程序，有原審98年6月8日協商程序筆錄、刑
    事聲請臨時答辯狀及原審法院98年度審易字第279號裁定在
    卷為憑（原審卷第39至45頁）。足認本件協商程序尚未終結
    ，雖公訴人指述法無明規定再開協商程序之明文，惟被告事
    後發現足以影響協商內容而有利於其之情事，基於憲法保障
    被告人權及其訴訟權利，自得再開協商程序。再者，裁定不
    拘泥於一定形式，原審於98年6月26日準備程序筆錄已載明
    本件再開準備程序，撤銷之前協商裁定，自已生裁定效力，
    而公訴人於該程序中就法官詢問是否同意改行簡式審判程序
    ，亦表示同意（原審卷第55至56頁）。是原審法院就本案不
    於協商合意範圍內為協商判決，業經檢察官同意在案。準此
    ，原審改行簡式審判程序，要屬適法，公訴人指述本件原審
    改行簡式審判程序違法云云，要無足採。
七、本院綜合審酌相關事證，認被告符合自首規定，而予以減輕
    其刑，自無不合。又被告固前於89年間因竊盜案件，經臺灣
    苗栗地方法院89年度易字第896號判決判處有期徒刑2年5 月
    確定；又於90年間因竊盜案件，經臺灣高等法院臺中分院92
    年度上易字第149號判決分別判處有期徒刑1年、7月，併定
    應執行有期徒刑1年6月確定；另於90年間因竊盜案件，經臺
    灣苗栗地方法院91年度易字第444號判決判處有期徒刑8月確
    定。然上開案件係採合併執行，於95年4月14日縮短刑期假
    釋付保護管束出監，甫於95年11月25日縮刑期滿假釋未經撤
    銷，以已執行完畢論等情。職是，被告前後3次因竊盜案入
    監矯治惡性之次數僅為1次，而被告本案竊取之次數固為5次
    ，然均在同一市場內所為，於相近之時間為多次竊盜手段，
    其犯後自首而接受裁判。縱使被告於出監後仍再度違犯竊盜
    案件，但並無證據足認被告係屬有犯罪之習慣或以犯竊盜罪
    為業之人。參諸大法官釋字第471號解釋意旨及刑法第1條後
    段明定拘束人身自由之保安處分，亦同有罪刑法定原則之適
    用意旨，足認強制工作之保安處分，寓有實質刑罰之性質。
    職是，被告既經本院加重其刑，並定其應執行刑為2年5月，
    應已足收懲警之效，自無宣告於刑之執行前，令被告入勞動
    場所強制工作之必要，公訴人指述認被告不得依自首規定減
    刑及應於刑之執行前，令被告入勞動場所強制工作云云，亦
    無足採。
八、公訴人上訴意旨，執此指摘原判決不當，雖無足取，然原判
    決既有上開可議，要屬無可維持，應予撤銷改判。爰審酌被
    告有前開構成累犯事由之犯行，足徵素行非善，其正值青壯
    ，竟不思守法自制，循正當途徑獲取所需，猶為貪圖一己之
    私，恣意竊取他人財物，危害社會治安與他人財產安全，守
    法意識薄弱。因其犯後坦承犯行，態度尚可，且所竊得之物
    品，業均已發還予被害人領回，兼衡其犯罪動機、手段、所
    生危害等一切情狀，分別量處如附表編號1至5所示之刑，併
    定其應執行之刑。
據上論斷，應依刑事訴訟法第369條第1項前段、第364條、第299
條第1項前段，刑法第320條第1項、第47條第1項、第62條前段、
第51條第5款，判決如主文。
本案經檢察官吳茂松到庭執行職務。
中    華    民    國    98    年    11    月    25    日
                  刑事第五庭  審判長法  官  高明哲
                                    法  官  劉秉鑫
                                    法  官  林洲富
以上正本證明與原本無異。
不得上訴。
                                    書記官  楊秋鈴
中    華    民    國    98    年    11    月    25    日
附錄：本案論罪科刑法條全文
刑法第320條
意圖為自己或第三人不法之所有，而竊取他人之動產者，為竊盜
罪，處5 年以下有期徒刑、拘役或5百元以下罰金。
意圖為自己或第三人不法之利益，而竊佔他人之不動產者，依前
項之規定
處斷。
前2項之未遂犯罰之。
附表：
┌──┬────┬─────┬─────┬───┬──────────┬─────┐
│編號│行竊時間│行竊地點  │行竊手法  │被害人│竊取物品            │主文罪名及│
│    │        │          │          │      │                    │宣告刑    │
├──┼────┼─────┼─────┼───┼─────┬────┼─────┤
│1   │97年2月 │苗栗縣後龍│由苗栗肉品│丙○○│白鐵製水槽│尚未變賣│戊○○犯竊│
│    │25日凌晨│鎮○○路46│市場後門縫│      │鐵盤9個、 │，已發還│盜罪，累犯│
│    │3時30分 │之1號苗栗 │隙進入，趁│      │白鐵製腳踏│丙○○。│，處有期徒│
│    │許      │肉品市場第│機徒手竊取│      │板9個、白 │        │刑伍月，如│
│    │        │五屠宰場生│生產線上物│      │鐵製長桌1 │        │易科罰金，│
│    │        │產線上    │品。      │      │個        │        │以新臺幣壹│
│    │        │          │          │      │          │        │仟元折算壹│
│    │        │          │          │      │          │        │日。      │
├──┼────┼─────┼─────┼───┼─────┼────┼─────┤
│2   │97年2月 │苗栗縣後龍│由苗栗肉品│乙○○│白鐵製水溝│尚未變賣│戊○○犯竊│
│    │25日凌晨│鎮○○路46│市場後門縫│      │蓋10個、白│，已發還│盜罪，累犯│
│    │4時30分 │之1號苗栗 │隙進入，趁│      │鐵製網狀腳│乙○○。│，處有期徒│
│    │許      │肉品市場第│機徒手竊取│      │踏板2個   │        │刑伍月，如│
│    │        │四屠宰場生│生產線上物│      │          │        │易科罰金，│
│    │        │產線上    │品。      │      │          │        │以新臺幣壹│
│    │        │          │          │      │          │        │仟元折算壹│
│    │        │          │          │      │          │        │日。      │
├──┼────┼─────┼─────┼───┼─────┼────┼─────┤
│3   │97年2月 │苗栗縣後龍│由苗栗肉品│己○○│白鐵製鐵箱│尚未變賣│戊○○犯竊│
│    │25日凌晨│鎮○○路46│市場後門縫│      │1個       │，已發還│盜罪，累犯│
│    │5時許   │之1號苗栗 │隙進入，趁│      │          │己○○。│，處有期徒│
│    │        │肉品市場豬│機徒手竊取│      │          │        │刑伍月，如│
│    │        │血生產線上│生產線上物│      │          │        │易科罰金，│
│    │        │          │品。      │      │          │        │以新臺幣壹│
│    │        │          │          │      │          │        │仟元折算壹│
│    │        │          │          │      │          │        │日。      │
├──┼────┼─────┼─────┼───┼─────┼────┼─────┤
│4   │97年2月 │苗栗縣後龍│由苗栗肉品│甲○○│白鐵製平面│尚未變賣│戊○○犯竊│
│    │25日凌晨│鎮○○路46│市場後門縫│      │水溝蓋15個│，已發還│盜罪，累犯│
│    │5時20分 │之1號苗栗 │隙進入，趁│      │、白鐵製網│甲○○。│，處有期徒│
│    │許      │肉品市場第│機徒手竊取│      │狀水溝蓋10│        │刑伍月，如│
│    │        │一屠宰場生│生產線上物│      │個、白鐵籠│        │易科罰金，│
│    │        │產線上    │品。      │      │3個、白鐵 │        │以新臺幣壹│
│    │        │          │          │      │板7個     │        │仟元折算壹│
│    │        │          │          │      │          │        │日。      │
├──┼────┼─────┼─────┼───┼─────┼────┼─────┤
│5   │97年2月 │苗栗縣後龍│由苗栗肉品│丁○○│車牌號碼AI│作為交通│戊○○犯竊│
│    │25日凌晨│鎮○○路46│市場後門縫│      │-1961號自 │及運送贓│盜罪，累犯│
│    │6時20分 │之1號苗栗 │隙進入，先│      │用小貨車，│物之用，│，處有期徒│
│    │許      │肉品市場停│於第一屠宰│      │車內有殺豬│嗣為警於│刑壹年。  │
│    │        │車場      │場生產線電│      │刀4枝。   │苗栗縣後│          │
│    │        │          │話旁竊取鑰│      │          │龍鎮豐富│          │
│    │        │          │匙後，再接│      │          │里3鄰台 │          │
│    │        │          │續至停車場│      │          │72線涵洞│          │
│    │        │          │利用該鑰匙│      │          │旁尋獲，│          │
│    │        │          │發動電門竊│      │          │並已發還│          │
│    │        │          │取該車。  │      │          │丁○○。│          │
│    │        │          │          │      │          │        │          │
└──┴────┴─────┴─────┴───┴─────┴────┴─────┘


司法院資訊處製作；財團法人民間司法改革基金會備份。
